# 请教陈版，请教购买少数股权后续处理问题

提问人：冷月寒云 时间：2019-06-13 16:13:50
陈版，现在有购买少数股权后续处理问题向您请教，望您不吝赐教。
A公司在购买 B公司多数股权后（非同一控制），继续购买少数股权（非一揽子交易），购买价格高于该部分股权的资产价值差额，在合并报表层面冲抵了资本公积。
第三年，A 公司出售了 B 公司全部股权，那么在合并报表层面，被冲抵的资本公积如何处理？
如果期末合并报表不调整资本公积，期初合并报表的资本公积与期末的资本公积差额如何处理？档期的投资收益如何处置呢？
个人倾向于期末合并报表不调整资本公积，期初合并报表的资本公积与期末的资本公积差额与投资收益对冲，不知可否，请您赐教。

回答人：chenyiwei
请参考《瑞华研究 2010 ～ 2016 汇编》之 “问题 3-2-128（全部处置子公司股权时，在合并报表层面原因购买少数股权调减的资本公积是否需要恢复）”。
在合并报表层面，这部分资本公积不能在丧失对子公司控制权时转出，仍需在合并报表层面列报为资本公积，即不纳入处置子公司损益的计算。合并报表层面需保持该项资本公积金额的延续性，后续每年编制合并报表时都应延续当初该笔资本公积形成时的抵销分录，例如：借：资本公积——资本溢价，贷：年初未分配利润。